# 新租赁准则下折现率如何确定

提问人：钢铁 侠涛 时间：2021-01-30 16:22:03
请教各位同行，在无法获取租赁内含报酬率的情况下，如何确定公司的增量借款利率？如果公司历年都没有银行借款，资产负债率也很低，经营情况良好，那么是不是可以直接用银行的同期贷款利率就可以？但是如果租金是按月支付的话，那么这个年折现率确定后是不是可以直接除以 12 就可以得出月折现率？还是说要按照年有效利率的计算方式开 12 次方得到月折现率？

回答人：chenyiwei
多数企业是不可能直接按基准利率从商业银行获得贷款的，而是要在基准利率基础上上浮一定基点数或者比例。
如果企业有信用评级的，可参考相同信用评级的企业以相同期限、条件获得贷款的利率。
如果企业是一个更大的集团的组成部分，则其折现率不应低于集团内核心企业对外债务融资的利率。